# 关于信托业务的处理问题

提问人：spiritone 时间：2012-07-18 11:40:44
企业的信托业务背景： 有一家生产型企业（信托合同中的委托人），委托信托公司（信托合同中的受托人）以该企业账面一笔应收账款设立信托产品。 设立方式为：将应收账款转让给信托公司，转让的对价为一部分该信托产品（该企业也为受益人）及其他受益人（其他购买信托产品的人）支付的资金（收到的为银行存款）。 此外，企业与信托公司还签订了一份信托资金追加合同，根据条款可以认定为上述应收账款的风险报酬并未全部转移。
目前，查到的会计核算法规为：政部关于印发《信托业务会计核算办法》的通知 财会[2005]1号 http://kjs.mof.gov.cn/zhengwuxin ... 20080522_33635.html 【询问 1 】：该法规于新企业会计准则之前发布，是否有其他后续法规进行规范？
由于企业符合“委托人同是受益人但不是惟一受益人，且其他受益人支付对价取得信托受益权”以及“委托人未将该信托财产所有权上相关的风险和报酬实质性转移给信托项目” 根据上述法规， ①委托人应在原对应的会计科目下增设“信托财产”明细科目核算，并设置备查簿进行登记，内容包括：信托财产的性质、信托设立日的账面原价或余额、已计提的减值准备，信托文件约定的价值、信托期间，以及收取的对价等。 ③委托人收到受益人支付的对价，应在“其他应付款”科目下增设“信托融资款”明细科目核算；委托人属于企业以外的其他单位或组织的，应在类似科目下增设“信托融资款”明细科目核算。
【询问 2 】根据上述规则，是否应按下述处理： 应收账款科目下设信托财产明细。 仅对收到的银行存款记账： 借：银行存款 贷：其他应付款
【询问 3 】在年报披露中，应收账款科目和其他应付款科目涉及该信托业务的需要做何特别披露？是否有相关法规进行了规定？

回答人：chenyiwei
回复 spiritone 的帖子
《信托会计核算办法》（财会[2005]1号）属于原制度体系下的会计规范，对于执行新准则的企业不再适用。新准则下应按《企业会计准则第 23 号——金融资产转移》等相关规定处理。
该企业应把该信托作为其所控制的特殊目的主体纳入合并范围。在合并报表层面要达到的处理效果就是把从外部优先级受益人募集的资金确认为一项负债，达到以该项应收账款质押借款的处理效果。

提问人：Alisa_wang 时间：2012-12-24 17:11:29
回复 chenyiwei 的帖子
继续涉入负债在报表上应该列为哪个科目 ？

回答人：chenyiwei
这种情况不涉及“继续涉入负债”。通过信托方式融入债务性资金，确认为长期借款或者短期借款即可。

提问人：Alisa_wang 时间：2012-12-25 08:49:43
回复 chenyiwei 的帖子
陈老师，如果某项信托业务符合继续涉入负债特征，计入继续涉入负债科目，在报表列示时，需要在哪年科目披露？

回答人：chenyiwei
根据具体的负债特征而定。例如信托的设立目的实际上是借款的，则列报为短期借款或者长期借款等。

提问人：Alisa_wang 时间：2012-12-26 12:00:41
回复 chenyiwei 的帖子
那还用继续涉入负债这个科目 干什么？直接在短期 借款或长期借款科目核算不行吗

回答人：chenyiwei
这个科目很少用到。